【裁判字號】    92,重訴,440
【裁判日期】    920828
【裁判案由】    清償借款
【裁判全文】
臺灣高雄地方法院民事判決  九十二年度重訴字第四四○號
    原      告  華南商業銀行股份有限公司
    法定代理人  甲○○
    訴訟代理人  乙○○
    被      告  丁○○
    被      告  丙○○○
    訴訟代理人  丁○○
右當事人間清償借款事件，本院判決如左：
    主      文
被告應連帶給付原告新台幣貳仟貳佰捌拾玖萬玖仟柒佰捌拾柒元，及如附表所示之利
息及違約金。
訴訟費用由被告連帶負擔。
本判決於原告以新台幣柒佰陸拾肆萬元供擔保後得假執行。
    事實及理由
一、原告主張被告丁○○先後於民國九十一年五月二日、九十一年五月三十一日、九
    十一年七月十一日、九十一年九月二十六日，邀同被告丙○○○為連帶保證人，
    先後向原告借款新臺幣（下同）五百萬元、一百八十萬元、二十萬元、一千五百
    萬元、一百萬元，約定借款期間分別自九十一年五月二日起至同年十月十九日止
    、九十一年五月二日起至同年十月十八日止、九十一年五月三十一日起至同年十
    一月一日止、九十一年七月十一日起至同年十二月二十八日止、九十一年九月二
    十六日起至九十二年二月十七日止，共計二千三百萬元，按期償還利息，屆期即
    將本金一次如數清償。利息則按原告基本放款利率加碼週年利率百分之零點三五
    機動調整，雙方並約定倘被告丁○○於借款期間內不依約繳納本息，即喪失期限
    利益，全部債務視為到期，除仍按上開利率計息外，其逾期在六個月以內者，按
    上開利率百分之十，逾期超過六個月部分者，依上開利率百分之二十加計違約金
    。兩造另於九十二年九月二十五日就上開借款五百萬元、一百八十萬元、一千五
    百萬元部分簽訂增補契約，約定依序自九十一年八月二日起至同年十月十九日止
    ；九十一年八月二日起至同年十月十八日止；九十一年七月十一日起至同年十二
    月二十八日止，利息改按原告基本放款利率減碼週年利率百分之零點四三五計算
    ，嗣後則依該放款利率機動調整，期滿之次日起即回復依原契約約定之利率計算
    。詎被告丁○○就上開借款僅清償部分本金及並未依約按期繳付利息，依約已喪
    失期限利益，全部債務視同到期，經核算結果，尚有借款本金二千二百八十九萬
    九千七百八十七元及如主文所示之利息及違約金未為清償，而被告丙○○○為系
    爭債務之連帶保證人，依法亦應與被告丁○○負連帶給付責任，爰本於消費借貸
    及連帶保證之法律關係，提起本訴。
二、被告則以：伊確有向原告借貸上開款項五筆，且亦已收受之，然原告本答應借伊
    三千餘萬元，卻未全額借貸予伊，致伊無法周轉產生經濟危機等語資為抗辯。
三、按稱消費借貸者，謂當事人約定，一方移轉金錢或其他代替物之所有權於他方，
    而他方以種類、品質、數量相同之物返還之契約。借用人應於約定期限內，返還
    與借用物種類、品質、數量相同之物。遲延之債務，以支付金錢為標的者，債權
    人得請求依法定利率計算之遲延利息。但約定利率較高者，仍從其約定利率。當
    事人得約定債務人不履行債務時，應支付違約金。民法第四百七十四條、第四百
    七十八條、第二百三十三條第一項、第二百五十條第一項分別定有明文。又稱保
    證者，謂當事人約定，一方於他方之債務人不履行債務時，由其代負履行責任之
    契約。保證債務，除契約另有訂定外，包含主債務之利息、違約金、損害賠償及
    其他從屬於主債務之負擔，民法第七百三十九條、第七百四十條亦分別定有明文
    。本件原告主張之上開事實，業據其提出借據五紙、授信約定書二紙、增補契約
    三紙為證，核屬相符，復為被告所不爭執，堪信為真實。被告雖以前揭情詞置辯
    ，然此乃原告與被告間另一消費借貸關係是否成立之問題，要與本件無涉，是被
    告所辯尚非可採。本件被告丁○○既係系爭債務之借款人，被告丙○○○則為系
    爭債務之連帶保證人，從而，原告本於消費借貸及連帶保證之法律關係，請求被
    告連帶給付本件尚未清償之借款本金二千二百八十九萬九千七百八十七元，及如
    主文所示之利息及違約金，即屬正當，應予准許。
四、原告陳明願供擔保，聲請宣告假執行，經核無不合，爰酌定相當擔保金額准許之
    。
五、據上論結，本件原告之訴為有理由，依民事訴訟法第八十五條第二項、第三百九
    十條第二項，判決如主文。
中      華      民      國    九十二    年      八      月    二十八    日
                              臺灣高雄地方法院民事第五庭
                                  法      官  何悅芳
右為正本係照原本作成。
如不服本判決，應於送達後廿日內，向本院提出上訴狀並表明上訴理由，如於本判決
宣示後送達前提起上訴者，應於判決送達後十日內補提上訴理由書（須附繕本）。
中      華      民      國    九十二    年      八      月    二十八    日
                                  法院書記官  楊明月


司法院資訊處製作；財團法人民間司法改革基金會備份。
